臺灣臺南地方法院民事裁定　　　　　　　　　　　　　　九十年度繼字第一○二號
　　聲　請　人　甲○○
右聲請人聲請為被繼承人乙○○選任遺產管理人事件，本院裁定如左：
    主      文
選任財政部國有財產局台灣南區辦事處台南分處為被繼承人乙○○之遺產管理人。
聲請程序費用由被繼承人乙○○之遺產負擔。
    理      由
一、按繼承開始時，繼承人之有無不明，而不能依民法第一千一百七十七條選定遺產
    管理人時，得由利害關係人聲請法院選任之，民法第一千一百七十八條第二項定
    有明文。
二、本件聲請意旨略以：被繼承人乙○○（男、日據時期明治三十九年一月十八日生
    、生前最後住所為台南州新化郡新市庄大洲二百四十九番地）於日據時期昭和十
    五年十二月二十九日在原設籍地死亡絕戶，其遺產查無民法第一千一百三十八條
    所定之繼承人行使權利，復據戶籍記載，又無民法第一千一百三十一條所定之親
    屬足資召開親屬會議以定遺產管理人，而其遺留之台南縣新市鄉○○段二四九及
    二五一地號二筆土地，一直係由聲請人代為繳納地價稅迄今，聲請人為請求償還
    該債權，以保權益，認有利害關係，爰依民法第一千一百七十八條及非訟事件法
    第七十八條之規定，聲請裁定指定財政部國有財產局台灣南區辦事處台南分處為
    被繼承人乙○○之遺產管理人等語。
三、經查：聲請人主張之前開事實，業據提出戶籍謄本六件、繼承系統表一件、土地
    登記謄本影本二件、地價稅繳款書影本二件為證，且本院依職權向台南縣新市鄉
    戶政事務所函調被繼承人乙○○之親屬之戶籍謄本及除戶謄本，經核對結果，被
    繼承人乙○○死亡後，確查無民法第一千一百三十八條所定之繼承人，亦查無民
    法第一千一百三十一條所定足資召開親屬會議之親屬，是聲請人之主張應堪信為
    真實。又被繼承人乙○○所遺留之前開不動產，因繼承人有無不明而無人管理，
    是聲請人依民法第一千一百七十八條第二項規定，聲請選任遺產管理人，尚無不
    合，應予准許。
四、按公示催告期限屆滿，無繼承人承認繼承時，其遺產於清償債權，並交付遺贈物
    後，如有剩餘，歸屬國庫；又按非公用國有財產以財政部國有財產局為管理機關
    ，民法第一千一百八十五條、國有財產法第十二條分別定有明文。本院審酌被繼
    承人乙○○所遺留之前開不動產均坐落在台南縣新市鄉，倘確無人承認繼承時，
    將於清償債權，交付遺贈物後，歸屬國庫。從而，依前揭規定，本院認選任財政
    部國有財產局台灣南區辦事處台南分處為被繼承人乙○○之遺產管理人為適當。
五、依非訟事件法第八條第二項，民事訴訟法第七十八條，裁定如主文。
中　　　華　　　民　　　國　　九十一　　年　　　一　　　月　 　十六 　　日
                                  臺灣臺南地方法院民事第三庭
~B法　　　官　葉惠玲
右為正本係照原本作成。
如對本裁定抗告須於裁定送達後十日內向本院提出抗告狀，並應繳納抗告費新台幣四
十五元。
中　　　華　　　民　　　國　　九十一　　年　　　一　　　月　 　十六 　　日
~B法院書記官　李珍瑩
